Inventaris van de kopieën der Doop-, Trouw- en Begraafboeken (DTB) van Puttershoek
Nationaal Archief, Den Haag
DTB kopie Zuid-Holland; Puttershoek
DTB Puttershoek
0 0
GEDTBZH116
??? meter; ??? inventarisnummers
Gescande fotokopieën van normale geschreven en gedrukte teksten. De Nederlandstalige stukken van vóór ca. 1700 zijn geschreven in het gotische cursiefschrift, met name in de oud-Hollandse klerkencursief.
Nationaal Archief, Den Haag
Nederduits gereformeerde gemeente te Puttershoek
Rooms-katholieke parochie te Puttershoek
Ambachtsbestuur ("gerecht", "burgemeesters", "Wet", "schepenen", "commissarissen", gequalificeerden) van Puttershoek
Burgerlijke Stand van de gemeente Puttershoek
De doopregisters bevatten naast de doopdatum de volledige namen van de ouders en de voornaam van het gedoopte kind. Daarnaast worden soms ook de doopgetuigen en / of peetouders genoemd. De trouwregisters bevatten naast de datum van (onder)trouw de namen van bruidegom en bruid. Daarnaast treft men dikwijls aanvullende gegevens aan, zoals plaats van herkomst, woonadres, de vermelding dat de persoon weduwnaar of weduwe is en eventueel de naam van de vorige partner. Wanneer de partners uit verschillende plaatsen afkomstig zijn of elders trouwen, vindt men ook gegevens omtrent afgegeven attestaties van de huwelijksafkondigingen. De begraafregisters bevatten op datum van aangifte de naam van de begraven persoon. In enkele gevallen wordt ook de datum van overlijden gegeven. Bij (minderjarige) kinderen wordt meestal de naam van de vader vermeld; bij vrouwen en weduwen soms de naam van de echtgenoot. Aanvullende gegevens over de begraafplaats en het luiden van de klok komen zelden voor.
Archiefvorming
Geschiedenis van het archiefbeheer
De verwerving van het archief
3.04
Aanwijzingen voor de gebruiker
Openbaarheidsbeperkingen
Volledig openbaar
De collectie is een duplicaat van een archief in eigen beheer.
Materiële beperkingen
Aanvraaginstructie
Van de documenten die in deze archiefinventaris zijn beschreven, kunnen de originelen niet geraadpleegd worden. Deze zijn overgedragen aan het gemeentebestuur van de gemeente vanwaar ze afkomstig zijn, ter opneming en bewaring in de gemeentelijke archiefbewaarplaats.
Verwant materiaal
Beschikbaarheid van kopieën
Beschrijving van de series en archiefbestanddelen
- PUTTERSHOEK (DTB)
  Originelen berusten bij het Regionaal Historisch Centrum/ Stadsarchief Dordrecht
  - GEREFORMEERD, a.
    - Memorieboek: acta van de kerkenraad, doop-, trouw- en ledenregister., 1623-1664.; 1A
      typoscript.
      - dopen en namen van lidmaten, 1623-1664, trouwen, 1623-1629 (blz. 1-95). Chronologisch opgezet register van de trouwinschrijvingen, 1623-1629 (blz. 95a-c).
      - trouwen, 1636-1664 (blz. 96-120).
    - Doopboeken., 1711-1817.; 1.I-3.II
      - 1711 mei 17-1742 december 25., 1.I-1.III
        Integraal opgenomen zijn aantekeningen betreffende alimentatie van kinderen, avondmaalsviering, diaconale hulpverlening, kerkenraadsverkiezing, jaarrekening, ledenadministratie. Keerzijde: ledenregister d.d. 18 juni 1722.
        - 1711-1721., 1.I
        - 1722-1734., 1.II
        - 1735-1742., 1.III
      - 1743 januari 30-1796 december 28., 2.I-2.III
        Voorin: aantekening betreffende ringverdeling van de Strijense ring in twee smalringen, alsmede vermelding van de verdeling van consulentschappen binnen de ring, d.d. 1746.
        - 1743-1759., 2.I
        - 1760-1774., 2.II
        - 1775-1796., 2.III
      - 1792 augustus 3-1817 juli 13., 3.I-3.II
        - 1792-1804., 3.I
        - 1805-1817., 3.II
        - 1792 augustus 3-1793 october 4.Trouwboek., 4
  - GERECHT, b.
    - Trouwboek., 1795 september 22-1811 november 28.; 5
    - Huwelijksaangiften ter secretarie, 1806-1811., ---
      In Gaarder nr. 3.
    - Ingekomen attestaties van huwelijksproclamaties., 1795-1810.; 6